臺灣新北地方法院刑事判決　　　　　110年度審交易字第669號
公　訴　人　臺灣新北地方檢察署檢察官
被　　　告　黃冠翔


上列被告因公共危險等案件，經檢察官提起公訴（110 年度偵字
第20055 號），被告於準備程序中就被訴事實為有罪之陳述，經
告知簡式審判程序之旨，並聽取當事人之意見後，本院改行簡式
審判程序審理，判決如下：
    主  文
黃冠翔駕駛動力交通工具，而有吐氣所含酒精濃度達每公升零點
貳伍毫克以上情形，累犯，處有期徒刑伍月，如易科罰金，以新
臺幣壹仟元折算壹日。又犯過失傷害罪，處拘役肆拾日，如易科
罰金，以新臺幣壹仟元折算壹日。
    事實及理由
一、本件犯罪事實及證據，除以下予以更正或補充外，其餘均引
    用如附件檢察官起訴書之記載。
  ㈠犯罪事實欄一末行補充「黃冠翔於案發後停留現場，於有偵
    查權限之機關及公務員發覺其犯罪前，向前往現場處理之員
    警表明其為肇事人自首並願接受裁判」。
  ㈡犯罪事實欄二「案經新北市政府警察局永和分局報告偵辦」
    更正為「案經林加昇訴由新北市政府警察局永和分局報告偵
    辦」。
  ㈢補充證據「道路交通事故當事人酒精測定紀錄表、本院勘驗
    筆錄1 份、被告黃冠翔於本院準備程序及審理時之自白」。
二、論罪科刑：
  ㈠核被告所為，係犯刑法第185 條之3 第1 項第1 款之駕駛動
    力交通工具吐氣所含酒精濃度達每公升0.25毫克以上罪、同
    法第284 條前段之過失傷害罪。
  ㈡被告以一過失傷害行為，同時致林加昇、孟祐君2 人受有傷
    害，為想像競合犯，應依刑法第55條規定，從同一重之過失
    傷害罪處斷。被告所犯上開2 罪，犯意各別，行為互殊，應
    予分論併罰。
  ㈢又被告前有如附件起訴書犯罪事實欄所載有期徒刑執行完畢
    紀錄，此有臺灣高等法院被告前案紀錄表在卷可稽，是其於
    有期徒刑執行完畢以後，5 年以內，故意再犯本案有期徒刑
    以上之不能安全駕駛動力交通工具罪，為累犯。至司法院釋
    字第775 號解釋，依解釋意旨，係指構成累犯者，不分情節
    ，一律加重最低本刑，於不符合刑法第59條所定要件之情形
    下，致生行為人所受之刑罰超過其所應負擔罪責之個案，不
    符罪刑相當原則、比例原則，於此範圍內，在修正前，為避
    免發生上述罪刑不相當之情形，法院就該個案應裁量是否加
    重最低本刑，依此，該解釋係指個案應量處最低法定刑、又
    無法適用刑法第59條在內減輕規定之情形，法院應依此解釋
    意旨裁量不予加重最低本刑，本案被告之犯罪情節，並無上
    開情事，尚無依解釋意旨裁量不予加重最低本刑之餘地，應
    依刑法第47條第1 項規定加重其刑。
  ㈣被告於案發後停留現場，於有偵查權限之機關及公務員發覺
    其犯罪前，向前往現場處理之員警表明其為肇事人自首並願
    接受裁判乙節，有道路交通事故肇事人自首情形記錄表1 份
    附卷足憑（見偵卷第79頁），足認被告合於自首要件，其所
    犯過失傷害罪部分，應依刑法第62條前段之規定減輕其刑。
  ㈤爰審酌被告前於民國105 年間已有酒醉駕駛公共危險前科紀
    錄，竟仍不知悔改，又於服用酒類之情形下，猶執意駕車上
    路，更因此肇致本案交通事故，並使告訴人等受有起訴書所
    載傷勢，被告所為誠屬不該，惟念其犯後已坦承犯行，非無
    悔意，兼衡其素行、自陳高職畢業之教育程度、打零工、需
    扶養父母之家庭經濟狀況，暨告訴人等所受傷勢情形及被告
    之過失情節，暨雙方因賠償金額仍無共識，迄今未能和解等
    一切情狀，分別量處如主文所示之刑，並均諭知易科罰金之
    折算標準。
據上論斷，應依刑事訴訟法第273 條之1 第1 項、第299 條第1
項前段、第310 條之2 、第454 條第2 項，刑法第185 條之3 第
1 項第1 款、第284 條前段、第55條、第47條第1 項、第62條前
段、第41條第1 項前段，刑法施行法第1 條之1 ，判決如主文。
本案經檢察官蔡景聖偵查起訴，檢察官盧祐涵到庭執行職務。
中    華    民    國   110    年    11    月    26    日
                  刑事第二十五庭  法  官  王綽光
　
上列正本證明與原本無異。
如不服本判決，應於判決送達後20日內敘明上訴理由，向本院提
出上訴狀 (應附繕本) ，上訴於臺灣高等法院。其未敘述上訴理
由者，應於上訴期間屆滿後20日內向本院補提理由書「切勿逕送
上級法院」。
                                  書記官   王嘉蓉
中    華    民    國   110    年    11    月    26    日
附錄本案論罪科刑法條全文：
中華民國刑法第185條之3
駕駛動力交通工具而有下列情形之一者，處 2 年以下有期徒刑
，得併科 20 萬元以下罰金：
一、吐氣所含酒精濃度達每公升零點二五毫克或血液中酒精濃度
    達百分之零點零五以上。
二、有前款以外之其他情事足認服用酒類或其他相類之物，致不
    能安全駕駛。
三、服用毒品、麻醉藥品或其他相類之物，致不能安全駕駛。
因而致人於死者，處 3 年以上 10 年以下有期徒刑；致重傷者
，處 1 年以上 7 年以下有期徒刑。
曾犯本條或陸海空軍刑法第 54 條之罪，經有罪判決確定或經緩
起訴處分確定，於五年內再犯第 1 項之罪因而致人於死者，處
無期徒刑或 5 年以上有期徒刑；致重傷者，處 3 年以上 10 年
以下有期徒刑。
中華民國刑法第284條
因過失傷害人者，處 1 年以下有期徒刑、拘役或 10 萬元以下
罰金；致重傷者，處 3 年以下有期徒刑、拘役或 30 萬元以下
罰金。
--------------------------------------------------------
附件：
臺灣新北地方檢察署檢察官起訴書
                                    110年度偵字第20055號
    被      告  黃冠翔  男  40歲（民國00年0月00日生）
                        住新北市○○區○○路000巷00號3樓
                        國民身分證統一編號：Z000000000號
上列被告因公共危險等案件，已經偵查終結，認應提起公訴，茲
將犯罪事實及證據並所犯法條分敘如下：
        犯罪事實
一、黃冠翔前因公共危險案件，經臺灣新北地方法院以105 年度
    交簡字第2758號判決判有期徒刑2 月確定，並於民國105 年
    11月21日易科罰金執行完畢。詎猶不知悔改，於110 年4 月
    18日1 時30分許，在新北市○○區○○路000 巷00號3 樓住
    處內，飲用酒類後，已達不能安全駕駛動力交通工具之程度
    ，竟仍於同日9 時許，自上開住處，駕駛車牌號碼000-0000
    號自用小客車，欲前往臺北市內湖市場。嗣於同日9 時35分
    許，行經新北市○○區○○○路0 段000 號前，明知駕駛車
    輛應與其他車輛保持安全距離，且不得隨意偏離車道行駛，
    竟貿然往右偏移，不慎擦撞行駛在其右側，林加昇所騎乘之
    車牌號碼000-000 號普通重型機車，車上並搭載孟祐君，致
    林加昇、孟祐君人車倒地，林加昇並受有雙側性手部、左側
    膝部、左側踝部擦挫傷之傷害，孟祐君則受有左側前額、左
    側臉部、左側肩膀、左側大腿、左側臀部、左側膝部、左側
    小腿、左側踝部擦挫傷及左側外耳撕裂傷之傷害。經警到現
    場處理，並黃冠翔實施酒精濃度呼氣測試，結果測得其吐氣
    所含酒精濃度為0.68MG/L ， 始悉上情。
二、案經新北市政府警察局永和分局報告偵辦。
        證據並所犯法條
一、證據名稱暨待證事實
┌───┬───────────┬────────────┐
│編號  │證據名稱              │待證事實                │
├───┼───────────┼────────────┤
│1     │被告黃冠翔於警詢及偵查│坦承酒後駕車及與林加昇、│
│      │中之供述              │孟祐君騎乘之機車發生碰撞│
│      │                      │，且當時車輛先往右偏，復│
│      │                      │往左偏之事實。          │
├───┼───────────┼────────────┤
│2     │告訴人林加昇於警詢中之│遭被告黃冠翔駕駛車輛自左│
│      │證述                  │後側碰撞之事實。        │
├───┼───────────┼────────────┤
│3     │道路交通事故現場圖、調│證明被告黃冠翔就車禍涉有│
│      │查報告表（一）、（二）│過失之事實。            │
│      │、現場照片、監視器翻拍│                        │
│      │照片                  │                        │
├───┼───────────┼────────────┤
│4     │新北市政府警察局吐氣酒│被告黃冠翔酒後駕車之事實│
│      │精濃度檢測程序暨拒測法│。                      │
│      │律效果確認單、新北市政│                        │
│      │府警察局舉發違反道路交│                        │
│      │通管理事件通知單      │                        │
├───┼───────────┼────────────┤
│5     │天主教永和耕莘醫院診斷│證明告訴人林加昇、孟祐君│
│      │證明書                │受傷之事實。            │
├───┼───────────┼────────────┤
│  7   │本署勘驗筆錄          │證明被告黃冠翔駕駛之車輛│
│      │                      │先往右偏，復往左偏之事實│
│      │                      │。                      │
└───┴───────────┴────────────┘
二、核被告所為係犯刑法第185 條之3 第1 項第1 款之服用酒類
    不能安全駕駛動力交通罪嫌及同法第284 條前段過失傷害罪
    嫌。被告上開犯行，犯意各別，行為異殊，請予以分論併罰
    。又被告前曾受有期徒刑之執行完畢，有全國刑案資料查註
    表在卷可參，其於5 年以內故意再犯本件有期徒刑以上之罪
    ，為累犯，請參照大法官會議釋字第775 號解釋意旨，審酌
    是否依刑法累犯規定加重其刑。
三、依刑事訴訟法第251條第1項提起公訴。
  此  致
臺灣新北地方法院
中    華    民    國   110    年    6     月    25    日
                              檢  察  官  蔡景聖